【裁判字號】    89,聲再,2
【裁判日期】    890114
【裁判案由】    背信
【裁判全文】
臺灣高等法院臺南分院刑事裁定          八十九年度聲再字第二號  Ａ
      再審聲請人
      即受判決人  甲  ○  ○
右列聲請人因背信案件，對於本院八十八年度上易字第一八五六號中華民國八十八年
十一月廿三日確定判決（臺灣臺南地方法院八十八年度易字第一三四三號、臺灣臺南
地方法院檢察署八十八年度偵字第一八七四號）聲請再審，本院裁定如左：
      主      文
再審之聲請駁回。
      理      由
一、聲請意旨略稱：告訴人傅美華於八十八年十一月三日下午二時三十分，在原確定
    判決前本院調查程序中曾自承有同意被告得使用股票賣得款項，顯然同意再審聲
    請人有權使用股票賣得價金，再審聲請人竟捨棄不採，且未敘明何以不採之理由
    ；又再審聲請人於原確定判決前程序上訴理由狀所附和解書乙紙，已載明和解書
    成立同時，給付告訴人傅美華新台幣（下同）二十萬元，不另掣據，顯然履行和
    解比例非低，餘款分期給付部分，迄今均依約履行，原確定判決竟認為再審聲請
    人未依約履行，顯屬重要證據漏未審酌；另由經濟日報廣告影本二則，足以證明
    告訴人傅美華與再審聲請人間原屬合夥關係，而非一般客戶關係，雙方共同經營
    代理客戶買賣未上市及未上櫃公司股票，再審聲請人負責北部業務，告訴人傅美
    華則負責南部業務，原確定判決竟認定再審聲請人告訴人傅美華委任買賣股票，
    前開廣告近日始被發現，自屬發現確實之新證據，為此依刑事訴訟法第四百二十
    條第一項第六款及第四百二十一條規定聲請再審云云。
二、按刑事訴訟法第四百二十條第一項第六款所謂確實之新證據，固非以絕對不須經
    過調查程序為條件，但必需可為確實足以動搖原確定判決而為受判決人有利之判
    決者為限；又刑事訴訟法第四百二十一條所謂重要證據漏未審酌，係指第二審判
    決前已經提出之重要證據未予審酌，且該證據必須可認為確實足以動搖原判決事
    實之認定者，始足當之，如該證據經斟酌，亦不足以動搖原判決，即非該條所謂
    重要證據漏未審酌。
三、經查再審聲請人受告訴人傅美華委託，代為出售『慶豐人壽股份有限公司』（下
    稱『慶豐人壽公司』）股票七張，未將售得股票廿七萬六千二百廿元交予告訴人
    傅美華，擅自侵占挪用之事實，原確定判決已根據卷內慶豐人壽股票過戶明細表
    等項證據，詳予認定，對於再審聲請人所辯各節，亦逐點論駁，敘明捨棄不採理
    由，此觀原確定判決理由欄記載，即甚明暸。依本件再審理由狀所載，再審聲請
    人於八十八年十月七日之前已與告訴人傅美華達成和解，賠償告訴人傅美華廿七
    萬元，並有其提出之本票影本二紙為證。以此衡之，告訴人傅美華於八十八年十
    一月三日下午二時三十分原確定判決前本院調查程序所為陳述，已在雙方和解後
    ，告訴人傅美華所為陳述內容，自屬有意迴護再審聲請人之詞，難資採信。該部
    分證據縱經斟酌，亦不足以動搖原判決，至為明灼。至於刑事訴訟法第四百二十
    條第一項第六款所謂應受輕於原判決所認罪名之判決，係指應受較輕罪名之判決
    而言，至宣告刑之輕重，乃量刑問題，不在該款所謂罪名之內，有最高法院五十
    六年台抗字第一○二號判例足資參照。故本件雙方嗣後所成立和解，乃再審聲請
    人案發後犯罪態度是否良好問題，僅屬量刑審酌因素，亦與該款再審事由不符。
四、次按再審聲請人所提出經濟日報廣告影本二則，僅刊登「幸源未上市股票服務．
    ．．(00)0000000～4洽陳小姐或呂先生，(00) 0000000洽傅小姐」等字樣，由前
    開廣告內容，顯難認定再審聲請人與告訴人傅美華之間具有合夥關係，何況再審
    聲請人未曾提出雙方所簽合夥契約為證，該部分主張自難採信。何況縱令雙方具
    有合夥關係，再審聲請人亦未舉證證明所代售『慶豐人壽公司』股票七張，非告
    訴人傅美華所有，而屬於合夥公同共有財產。故縱經斟酌前開經濟日報廣告影本
    二則，亦不足以動搖原確定判決對於事實之認定。綜上所述，本件再審聲請，為
    無理由，應予駁回。
五、據上論斷，應依刑事訴訟法第四百三十四條第一項裁定如主文。
中    華    民    國      八十九      年      一      月      十四      日
                                  臺灣高等法院臺南分院刑事第六庭
                                      審判長法官  林    金    村
                                            法官  黃    壽    燕
                                            法官  茆    臺    雲
右正本證明與原本無異。
不得抗告。
                                      法院書記官  吳    銘    添
中    華    民    國      八十九      年      一      月      十八      日


司法院資訊處製作；財團法人民間司法改革基金會備份。
